臺灣橋頭地方法院刑事判決　　　　　　110年度審訴字第382號
公　訴　人　臺灣橋頭地方檢察署檢察官
被　　　告　蔡鴻淵


上列被告因違反毒品危害防制條例案件，經檢察官提起公訴（11
0 年度偵字第4050、9474、9475號），嗣被告於準備程序中就被
訴事實為有罪之陳述，經受命法官告知簡式審判程序之旨，並聽
取公訴人及被告之意見後，本院合議庭裁定由受命法官獨任進行
簡式審判程序，判決如下：
    主  文
蔡鴻淵犯持有第二級毒品純質淨重二十公克以上罪，累犯，處有
期徒刑捌月。
扣案之如附表一所示之物均沒收銷燬之。
    事  實
一、蔡鴻淵明知海洛因、甲基安非他命分別係屬毒品危害防制條
    例第2 條第2 項第1 款、第2 款所定之第一級毒品、第二級
    毒品，未經許可，不得非法持有，竟猶基於持有第一級毒品
    及第二級毒品純質淨重20公克以上之概括犯意，於民國109
    年12月10日下午11時許，在位於高雄市○○區○○○路000
    號之「七老爺廟」對面之某洗車場，各以新臺幣（下同）1
    萬元、5 萬元之價格，向真實姓名年籍均不詳綽號「阿原」
    之成年男子，同時購入數量不詳之第一級毒品海洛因1 包(
    無證據證明純質淨重已逾10公克以上) 及數量不詳、純質淨
    重已達20公克以上之第二級毒品甲基安非他命2 包後，欲供
    己施用而非法持有第一級毒品海洛因及純質淨重已達20公克
    以上之第二級毒品甲基安非他命。嗣因其另涉違反槍砲彈藥
    刀械管制條例案件，於109 年12月17日上午11時許，為憲兵
    指揮部屏東憲兵隊( 下稱屏東憲兵隊) 人員持臺灣高雄地方
    法院( 下稱雄院) 核發之109 年度聲搜字第1533號搜索票至
    蔡鴻淵位於高雄市○○區○○○路000 號之住處執行搜索時
    ，當場扣得其所持有分裝後施用剩餘而供本案犯罪所用之如
    附表一編號1 、2 所示之第一級毒品海洛因2 包（各含包裝
    袋1 只，檢驗前後淨重均詳如附表一編號1 、2 所示）及如
    附表一編號3 至12所示之第二級毒品甲基安非他命10包（各
    含包裝袋1 只，檢驗前後淨重均詳如附表一編號3 至12所示
    ，合計純質淨重達40.114公克) 等物；另扣得其所有而查無
    證據證明與本案犯罪有關之如附表二所示之物品（蔡鴻淵另
    涉違反槍砲彈藥刀械管制條例部分，則由檢察官另案偵辦）
    ，始查悉上情。
二、案經憲兵指揮部屏東憲兵隊移送臺灣橋頭地方檢察署檢察官
    偵查起訴。
    理  由
一、本案被告蔡鴻淵所犯係死刑、無期徒刑、最輕本刑為3 年以
    上有期徒刑以外之罪，其於本院準備程序中就前揭被訴事實
    為有罪之陳述，經受命法官告知簡式審判程序之旨，並聽取
    公訴人與被告之意見後，本院認無不得或不宜改依簡式審判
    程序進行之處，爰依刑事訴訟法第273 條之1 第1 項、第28
    4 條之1 之規定，本院合議庭裁定由受命法官獨任進行簡式
    審判程序，合先敘明。
二、前揭犯罪事實，業據被告蔡鴻淵於警詢、偵查及本院審理中
    均坦承不諱（見憲隊屏東字第1100010292號卷〈下稱警卷〉
    第8 至11頁；毒偵卷第8 頁；審訴卷第57、63、65頁），並
    有被告指認其與綽號「阿原」之人交易毒品現場之GOOGLE街
    景圖2 張、屏東憲兵隊搜索扣押筆錄暨扣押物品（清冊）目
    錄表各1 份、扣案物品照片共17張、扣案毒品之毒品初步檢
    驗報告單既初步檢驗照片及屏東憲兵隊施用、持有毒品案件
    查獲經過情形紀錄表各1 份在卷可稽（見警卷第17、19頁、
    第45至49、55至63、75至、127 頁〈均正面〉、第129 頁)
    ，並有被告所有如附表一所示之第一級毒品海洛因2 包及第
    二級毒品甲基安非他命10包等物扣案可資為佐；又扣案之如
    附表一編號1 、2 所示之不明粉末2 包，經送請憲兵指揮部
    刑事鑑識中心( 下稱刑事鑑識中心) 檢驗，其結果確檢出均
    含有第一級毒品海洛因成分（各含包裝袋1 只，檢驗前後淨
    重均詳如附表一編號1 、2 所示）乙節，有刑事鑑識中心鑑
    定書（案件編號：000000000 ）1 份在卷可按（見毒偵卷第
    53、55頁）；另扣案之如附表一編號3 至12所示之白色結晶
    10包，除送請上開刑事鑑識中心檢驗外，另送請高雄市立凱
    旋醫院（下稱凱旋醫院）檢驗，其結果均檢出含有第二級毒
    品甲基安非他命成分（各含包裝袋1 只，檢驗前後淨重均詳
    如附表一編號3 至12所示）乙節，已有前揭刑事鑑識中心鑑
    定書（案件編號：000000000 ）及凱旋醫院110 年5 月13日
    高市凱醫驗字第67966 號濫用藥物成品檢驗鑑定書各1 份在
    卷可憑（見毒偵卷第53、55頁；偵卷第55、57頁) ；而上開
    扣案之第二級毒品甲基安非他命10包之驗前純質總淨重共計
    40.114公克一節，亦有前揭凱旋醫院濫用藥物成品檢驗鑑定
    書1 份存卷可考；再者，扣案之如附表一編號1 、2 所示之
    第一級毒品海洛因2 包及如附表一編號3 至12所示之第二級
    毒品甲基安非他命10包，係被告於上揭時間、地點，向綽號
    「阿原」之男子購得後，其另自行分裝後供己施用毒品剩餘
    而持有之物等情，業經被告於警詢、偵查及本院審理中供述
    甚詳( 見警卷第10頁；毒偵卷第8 頁；審訴卷第57頁) ；基
    此，足認被告上開任意性之自白核與前揭事證相符，可堪採
    為認定被告本案犯罪事實之依據。從而，本案事證明確，被
    告上開持有第一級毒品海洛因及持有第二級毒品甲基安非他
    命純質淨重逾20公克以上之犯行，應堪以認定。
三、論罪科刑：
  ㈠按海洛因、甲基安非他命分別為毒品危害防制條例第2 條第
    2 項第1 、2 款所列管之第一、二級毒品。核被告所為，係
    犯毒品危害防制條例第11條第1 項之持有第一級毒品罪及毒
    品危害防制條例第11條第4 項之持有第二級毒品純質淨重二
    十公克以上罪。又被告係於同一時間、同一地點，各以上述
    價格，同時向綽號「阿原」之成年男子購入第一級毒品海洛
    因1 包及第二級毒品甲基安非他命2 包而同時持有上開第一
    、二級毒品乙節，已據被告於警詢、偵查及本院審理中均供
    述明確；基此，可認被告係以一行為同時觸犯上開持有第一
    級毒品海洛因罪及持有第二級毒品純質淨重20公克以上罪等
    2 罪名，為想像競合犯，應依刑法第55條前段之規定，從一
    重之持有第二級毒品純質淨重20公克以上罪處斷。至起訴意
    旨認被告本案所犯2 罪，應予以分論併罰云云，容有誤會，
    附此敘明。
  ㈡次按98年5 月20日修正之毒品危害防制條例既將同屬持有毒
    品行為之處罰依數量多寡而分別以觀，顯見立法乃係有意以
    持有毒品數量作為評價持有毒品行為不法內涵高低之標準，
    並據此修訂持有毒品罪之法定刑，俾使有所區隔。因此吾人
    應可推知當行為人持有毒品數量達法定標準以上者，由於此
    舉相較於僅持有少量毒品之不法內涵較高、法定刑亦隨之顯
    著提升，縱令行為人係為供個人施用而1 次購入，由於該等
    行為不法內涵非原本施用毒品行為所得涵蓋，自不得拘泥於
    以往施用行為吸收持有行為之既定見解，應本諸行為不法內
    涵高低行為判斷標準，改認持有法定數量以上毒品之行為，
    屬高度行為而得吸收施用毒品行為，或逕認施用毒品之輕行
    為當為持有超過法定數量毒品之重行為所吸收，方屬允當（
    最高法院著有104 年度臺非字第199 號判決意旨可資參照）
    。查被告本案所持有前開扣案之第二級毒品純質淨重20公克
    以上，意在供己施用，且被告係自其所購入之扣案第二級毒
    品甲基安非他命中取出數量不詳甲基安非他命供其作為施用
    第二級毒品甲基安非他命犯罪所用，已據被告於偵查及本院
    審理中歷次供述甚詳( 見偵卷第34頁；審訴卷第57頁) ，並
    據本院審認如前；則揆諸前揭最高法院判決意旨，被告自其
    所持有之扣案第二級毒品甲基安非他命中取用少量甲基安非
    他命而施用第二級毒品甲基安非他命之輕度行為，應為其前
    揭所犯加重持有第二級毒品罪之重度行為所吸收，而不再另
    論施用第二級毒品罪( 被告此部分施用第一、二級毒品犯行
    ，業經本院以110 年度毒聲字第249 號裁定送勒戒處所施以
    觀察勒戒，並於110 年9 月8 日入法務部矯正署高雄看守所
    附設勒戒所觀察勒戒後，因認無繼續施用毒品之傾向，於同
    年10月18日執行完畢出監，見臺灣高等法院被告前案紀錄表
    及本院110 年度毒聲字第249 號刑事裁定，見審訴卷第27、
    67至69頁) ，附此述明。
  ㈢又數罪併罰之案件，雖應依刑法第50條、第51條規定就數罪
    所宣告之刑定其應執行之刑，然此僅屬就數罪之刑，如何定
    其應執行者之問題，本於數宣告刑，應有數刑罰權，此項執
    行方法之規定，並不能推翻被告所犯係數罪之本質，若其中
    一罪之刑已執行完畢，自不因嗣後定其執行刑而影響先前一
    罪已執行完畢之事實，謂無累犯規定之適用（最高法院104
    年度第6 次刑事庭會議決議意旨參照）。查被告前於104 年
    間因施用毒品案件，經雄院以104 年度簡字第3404號判處有
    期徒刑2 月確定；又於同年間因施用毒品案件，經雄院以10
    4 年度簡字第4817號判處有期徒刑3 月確定；上開2 罪嗣經
    雄院以105 年度聲字第426 號裁定定應執行刑有期徒刑4 月
    確定，並於105 年10月3 日因易科罰金執行完畢( 下稱甲案
    ) ；復於105 年間因殺人未遂等案件，經雄院以105 年度訴
    字第3 號判處有期徒刑8 年6 月、3 年4 月，併科罰金35,0
    00元，有期徒刑部分經定應執行刑有期徒刑11年確定，嗣經
    臺灣高等法院高雄分院( 下稱高雄高分院) 以105 年度上訴
    字第536 號撤銷原判決，殺人未遂部分改判處公訴不受理，
    槍砲案件部分則改判處有期徒刑3 年4 月，併科罰金35,000
    元確定( 下稱乙案) ；上開甲、乙2 案嗣經高雄高分院以10
    6 年度聲字第1069號裁定定應執行有期徒刑3 年6 月確定(
    於106 年8 月29日入監執行，因監所拒絕收監而於同年9 月
    4 日出監) 等情，有臺灣高等法院被告前案紀錄表1 份在卷
    可查；則揆諸上揭最高法院判決意旨，被告上開所犯甲案部
    分既執行完畢，自不因嗣後與他罪合併定其執行刑，而影響
    已執行完畢之事實；從而，被告於上開甲案執行完畢( 即10
    5 年10月3 日) 後，5 年以內故意再犯本案有期徒刑以上刑
    之持有第二級毒品純質淨重20公克以上罪，符合刑法第47條
    第1 項之規定，應論以累犯。復依司法院釋字第775 號解釋
    意旨，本院審酌被告於本案犯罪之前，於104 年間因多次因
    涉犯施用毒品犯罪而違反毒品危害防制條例案件，並經法院
    判處罪刑確定，並經執行完畢之前科紀錄，有前揭被告前案
    紀錄表附卷可參，與其本案所犯持有第二級毒品純質淨重20
    公克以上犯罪相較，同屬罪質相同之犯罪行為；由此足見被
    告並未從前案多次刑罰之執行中獲取教訓，又再次違犯相同
    毒品犯罪，對刑罰反應力明顯薄弱，且依刑法第47條第1 項
    規定予以酌加其刑，尚無使其所受之刑罰超過其所應負擔罪
    責而失之過苛之情況存在，實更足令被告心生警惕，並應為
    防免被告再犯所必要；綜此所述，本院認被告本案持有第二
    級毒品純質淨重20公克以上罪之犯行，應依刑法第47條第1
    項之規定，加重其刑。
  ㈣爰審酌被告明知海洛因及甲基安非他命分別係毒品危害防制
    條例第2 條第2 項第1 款、第2 款所定之第一級毒品、第二
    級毒品，不得非法持有，竟無視國家對於查緝毒品之禁令，
    猶非法持有上開毒品，且其所持有第二級毒品甲基安非他命
    純質淨重高達40.114公克，數量非少，顯見其無視法律之禁
    令，並恐助長毒品之泛濫、流通，又毒品戕害人身，一經染
    毒，極易成癮，對社會秩序及國民健康危害至深且鉅，如任
    其氾濫、擴散，影響社會治安，危害非淺，所為殊無可取；
    惟念及被告於犯罪後始終坦認犯行，態度尚可；兼衡以被告
    本案犯罪動機、情節、手段及持有毒品之數量、期間、所生
    危害之程度；復考量依現存卷內證據資料，並查無其他證據
    足資證明被告有將該等毒品予以流通販賣或供他人所用或作
    為其他非法用途；並參以被告前已有數次毒品犯罪之前案紀
    錄( 見前開被告前案紀錄表) ，仍再次違犯相類毒品犯罪，
    可認被告並未記取教訓；暨衡及被告自陳其教育程度為國中
    畢業，目前罹患口腔癌治療中、無法工作，及家中尚有母親
    、哥哥、3 個小孩等家庭經濟生活狀況（見審訴卷第65頁）
    等一切具體情狀，量處如主文所示之刑。
四、沒收部分：
  ㈠按查獲之第一、二級毒品及專供製造或施用第一、二級毒品
    之器具，不問屬於犯罪行為人與否，均沒收銷燬之，毒品危
    害防制條例第18條第1 項前段已有明文規定。經查，扣案之
    如附表一編號1 、2 所示之不明粉末2 包及如附表一編號3
    至12所示之白色結晶10包，經分別送請憲兵指揮部刑事鑑識
    中心、凱旋醫院檢驗，其檢驗結果確分別含有第一級毒品海
    洛因、第二級毒品甲基安非他命成分( 各含裝袋1 只，檢驗
    前後淨重詳如附表一編號1 至12所示) 乙情，已如前述；而
    上開扣案之如附表一編號1 至12所示之第一級毒品海洛因2
    包及第二級毒品甲基安非他命10包等物，係被告各以1 萬元
    、5 萬元之價格，向真實姓名年籍均不詳綽號「阿原」之成
    年男子所購得而持有後，其再自行分裝供己施用毒品所剩餘
    之物等情，業經被告於本院審理中供陳在卷（見審訴卷第57
    頁）；故均應依毒品危害防制條例第18條第1 項前段之規定
    ，不問屬於犯罪行為人與否，均應宣告沒收銷燬之；另包裝
    上開第一級毒品及第二級毒品之包裝袋共12只，因均與其上
    所殘留之第一級毒品、第二級毒品難以析離，且亦無析離之
    實益與必要，應分別視同為查獲之第一級毒品、第二級毒品
    ，一併依上揭規定，併予宣告沒收銷燬之；至送驗耗損之第
    一級毒品及第二級毒品部分，既已因鑑驗耗損而滅失，爰不
    另為沒收銷燬之宣告，併此敘明。
  ㈡至扣案之如附表二所示之物品，雖亦均為被告所持有，已據
    被告於警詢、偵查及本院審理中供述在卷( 見警卷第9 頁；
    毒偵卷第8 頁；審訴卷第57頁) ；又扣案如附表二編號1 所
    示之錠劑63顆，經送請刑事鑑識中心及凱旋醫院鑑定，其結
    果固確均含有第三級毒品硝甲西泮成分( 檢驗前後淨重詳如
    附表二編號1 所示) 一節，有前揭刑事鑑識中心鑑定書( 案
    件編號000000000)及高雄市立凱旋醫院110 年5 月13日高市
    凱醫驗第67966 號濫用藥物成品檢驗鑑定書各1 份附卷足按
     (見毒偵卷第53、55頁；偵卷第59頁) ，然依現存案卷資料
    ，並查無其他證據足資認定該等第三級毒品及如附表二編號
    2 至5 所示之物，與被告本案持有第一、二級毒品犯罪有何
    直接關聯性，且如附表二編號4 、5 所示之改造手槍及子彈
    等物，業經檢察官以110 年度偵字第226 、4734、4735號起
    訴書聲請宣告沒收在案( 見前揭被告前案紀錄表及該起訴書
    ，見審訴卷第26、67至69頁) ；故本院爰不予為沒收之諭知
    。至被告所持有之如二編號14所示之附表第三級毒品硝甲西
    泮部分，自應另循行政程序依法沒入銷燬，一併敘明。
據上論斷，應依刑事訴訟法第273 條之1 第1 項、第284 條之1
、第299 條第1 項前段，毒品危害防制條例第11條第1 項、第4
項、第18條第1 項前段，刑法第11條前段、第55條前段、第47條
第1 項，判決如主文。
本案經檢察官陳俊宏提起公訴，檢察官楊翊妘到庭執行職務。
中    華    民    國   110    年    11    月    11    日
                  刑事第四庭      法  官  許瑜容
以上正本證明與原本無異。
如不服本判決應於收受送達後20日內向本院提出上訴書狀，並應
敘述具體理由；如未敘述上訴理由者，應於上訴期間屆滿後20日
內向本院補提理由書（均須按他造當事人之人數附繕本）「切勿
逕送上級法院」。
中    華    民    國   110    年    11    月    12    日
                                  書記官  林榮志
附錄本案論罪科刑法條全文：
毒品危害防制條例第11條
持有第一級毒品者，處3 年以下有期徒刑、拘役或新臺幣30萬元
以下罰金。
持有第二級毒品者，處2 年以下有期徒刑、拘役或新臺幣20萬元
以下罰金。
持有第一級毒品純質淨重十公克以上者，處1 年以上7 年以下有
期徒刑，得併科新臺幣1 百萬元以下罰金。
持有第二級毒品純質淨重二十公克以上者，處6 月以上5 年以下
有期徒刑，得併科新臺幣70萬元以下罰金。
持有第三級毒品純質淨重五公克以上者，處2 年以下有期徒刑，
得併科新臺幣20萬元以下罰金。
持有第四級毒品純質淨重五公克以上者，處1 年以下有期徒刑，
得併科新臺幣10萬元以下罰金。
持有專供製造或施用第一級、第二級毒品之器具者，處1 年以下
有期徒刑、拘役或新臺幣10萬元以下罰金。
附表一：
 ┌──┬──────────┬──────────────┐
 │編號│扣案物品名稱及數量  │        備       註         │
 ├──┼──────────┼──────────────┤
 │ 1  │第一級毒品海洛因壹包│刑事鑑識中心鑑定書( 案件編號│
 │    │（含包裝袋壹只，檢驗│：000000000)；依毒品危害防制│
 │    │前淨重為壹點捌零壹零│條例第18條第1 項前段規定宣告│
 │    │公克，檢驗後淨重為壹│沒收銷燬。                  │
 │    │點柒玖陸壹公克）    │                            │
 ├──┼──────────┼──────────────┤
 │ 2  │第一級毒品海洛因壹包│同上。                      │
 │    │（含包裝袋壹只，檢驗│                            │
 │    │前淨重為零點貳伍玖伍│                            │
 │    │公克，檢驗後淨重為零│                            │
 │    │點貳伍肆柒公克）    │                            │
 ├──┼──────────┼──────────────┤
 │ 3  │第二級毒品甲基安非他│刑事鑑識中心鑑定書( 案件編號│
 │    │命壹包（含包裝袋壹只│：000000000)及凱旋醫院110 年│
 │    │，檢驗前淨重為叁拾陸│5 月13日高市凱醫驗第67966 號│
 │    │點陸叁肆公克，檢驗後│濫用藥物成品檢驗鑑定書；依毒│
 │    │淨重為叁拾陸點陸壹柒│品危害防制條例第18條第1 項前│
 │    │公克）              │段規定宣告沒收銷燬。        │
 ├──┼──────────┼──────────────┤
 │ 4  │第二級毒品甲基安非他│同上。                      │
 │    │命壹包（含包裝袋壹只│                            │
 │    │，檢驗前淨重為叁點伍│                            │
 │    │肆玖公克，檢驗後淨重│                            │
 │    │為叁點伍貳捌公克）  │                            │
 ├──┼──────────┼──────────────┤
 │ 5  │第二級毒品甲基安非他│同上。                      │
 │    │命壹包（含包裝袋壹只│                            │
 │    │，檢驗前淨重為叁點伍│                            │
 │    │肆叁公克，檢驗後淨重│                            │
 │    │為叁點伍貳貳公克）  │                            │
 ├──┼──────────┼──────────────┤
 │ 6  │第二級毒品甲基安非他│同上。                      │
 │    │命壹包（含包裝袋壹只│                            │
 │    │，檢驗前淨重為叁點零│                            │
 │    │捌陸公克，檢驗後淨重│                            │
 │    │為叁點零陸叁公克）  │                            │
 ├──┼──────────┼──────────────┤
 │ 7  │第二級毒品甲基安非他│同上。                      │
 │    │命壹包（含包裝袋壹只│                            │
 │    │，檢驗前淨重為壹點貳│                            │
 │    │叁柒公克，檢驗後淨重│                            │
 │    │為壹點貳貳零公克）  │                            │
 ├──┼──────────┼──────────────┤
 │ 8  │第二級毒品甲基安非他│同上。                      │
 │    │命壹包（含包裝袋壹只│                            │
 │    │，檢驗前淨重為貳點玖│                            │
 │    │零陸公克，檢驗後淨重│                            │
 │    │為貳點捌捌叁公克）  │                            │
 ├──┼──────────┼──────────────┤
 │ 9  │第二級毒品甲基安非他│同上。                      │
 │    │命壹包（含包裝袋壹只│                            │
 │    │，檢驗前淨重為零點柒│                            │
 │    │叁叁公克，檢驗後淨重│                            │
 │    │為零點柒壹伍公克）  │                            │
 ├──┼──────────┼──────────────┤
 │10  │第二級毒品甲基安非他│同上。                      │
 │    │命壹包（含包裝袋壹只│                            │
 │    │，檢驗前淨重為零點叁│                            │
 │    │貳陸公克，檢驗後淨重│                            │
 │    │為零點叁零捌公克）  │                            │
 ├──┼──────────┼──────────────┤
 │11  │第二級毒品甲基安非他│同上。                      │
 │    │命壹包（含包裝袋壹只│                            │
 │    │，檢驗前淨重為壹點陸│                            │
 │    │伍伍公克，檢驗後淨重│                            │
 │    │為壹點陸肆零公克）  │                            │
 ├──┼──────────┼──────────────┤
 │12  │第二級毒品甲基安非他│同上。                      │
 │    │命壹包（含包裝袋壹只│                            │
 │    │，檢驗前淨重為零點貳│                            │
 │    │伍捌公克，檢驗後淨重│                            │
 │    │為零點貳肆叁公克）  │                            │
 ├──┴──────────┴──────────────┤
 │備註：如附表編號3 至12所示之第二級毒品甲基安非他命，驗前│
 │總純質淨重共為肆拾點壹壹肆公克，檢驗前淨重共伍拾叁點玖貳│
 │柒公克，檢驗後淨重伍拾叁點柒叁玖公克。                  │
 └────────────────────────────┘
附表二：
 ┌──┬────────────┬────────────┐
 │編號│  扣案物品名稱及數量    │      備     註         │
 ├──┼────────────┼────────────┤
 │ 1  │第三級毒品硝甲西泮陸拾參│刑事鑑識中心鑑定書( 案件│
 │    │顆（驗前總純質淨重約零點│編號：000000000)及凱旋醫│
 │    │肆伍玖公克，檢驗前淨重為│院110 年5 月13日高市凱醫│
 │    │拾壹點陸貳伍公克，檢驗後│驗第67966 號濫用藥物成品│
 │    │淨重為拾壹點叁肆陸公克）│檢驗鑑定書。            │
 ├──┼────────────┼────────────┤
 │ 2  │吸食器壹組              │無庸宣告沒收。          │
 ├──┼────────────┼────────────┤
 │ 3  │磅秤壹臺                │無庸宣告沒收。          │
 ├──┼────────────┼────────────┤
 │ 4  │改造手槍(含彈匣)壹支    │由檢察官另案聲請宣告沒收│
 ├──┼────────────┼────────────┤
 │ 5  │子彈捌顆                │同上。                  │
 └──┴────────────┴────────────┘